【裁判字號】    99,小上,15
【裁判日期】    990331
【裁判案由】    損害賠償
【裁判全文】
臺灣士林地方法院民事裁定              99年度小上字第15號
上  訴  人  乙○○
被上訴人    甲○○
                        5樓
上列當事人間請求損害賠償事件，上訴人對於中華民國99年1 月
13日本院內湖簡易庭98年度湖小字第1512號第一審判決，提起上
訴，本院裁定如下：
    主  文
上訴駁回。
第二審訴訟費用新台幣壹仟伍佰元由上訴人負擔。
    理  由
一、按關於請求給付金錢或其他代替物或有價證券之訴訟，其標
    的金額或價額在新臺幣（下同）10萬元以下者，適用小額程
    序；次按對於小額訴訟之第一審裁判之上訴，非以其違背法
    令為理由不得為之，民事訴訟法第436 條之8 第1 項、第43
    6 條之24第2 項分別定有明文。又按上訴狀內應記載上訴理
    由，表明下列各款事項：(一)原判決所違背之法令及其具體內
    容。(二)依訴訟資料可認為原判決有違背法令之具體事實，觀
    諸民事訴訟法第436 條之25規定甚明。亦即其上訴狀應就第
    一審判決如何違背法令為具體之指摘，並揭示該法規之條項
    或其內容，若係成文法以外之法則，應揭示該法則之旨趣，
    倘為司法院解釋或最高法院之判例，則應揭示該判解之字號
    或其內容，或揭示如何當然違背法令之事實，上訴狀如未依
    此項方法表明者，即難認為已對第一審判決之違背法令有具
    體之指摘（最高法院71年度臺上字第314 號判例參照）。而
    上訴狀內未表明上訴理由者，上訴人應於提起上訴後20日內
    ，提出理由書於原審法院，未提出者，毋庸命其補正，由原
    審法院以裁定駁回，原第一審法院未以裁定駁回者，應由第
    二審法院以上訴不合法逕予駁回之，民事訴訟法第436 條之
    32第2 項準用同法471 條第1 項、第444 條第1 項規定甚明
    （最高法院73年度第2 次民事庭庭長會議決議參照）。
二、本件訴訟標的金為10萬元以下，原審乃依小額訴訟程序審理
    ，而上訴人對於該小額訴訟第一審判決不服，於民國99年2
    月2 日提出上訴，核其上訴狀所載，僅指摘原審認定零件費
    890 元不吻合市場機制，及主張其車頭之損害部分是後車追
    撞產生的重力加速導致、歐規德系車經撞擊後自動斷油斷電
    等。核閱上訴人之上訴理由所述均為事實上爭執之理由，並
    均未具體說明原判決究有如何不適用法規或適用不當之處，
    亦未揭示該法規之條項、成文法以外之法則或司法院解釋、
    最高法院之判例，復未表明違背法令之具體事實；揆諸首揭
    說明，自應認本件上訴為不合法而應予裁定駁回。
三、末按小額訴訟之上訴程序，法院為訴訟費用之裁判時，應確
    定其費用額，民事訴訟法第436 條之19第1 項、第436 條之
    32第1 項規定甚明。本件第二審裁判費用依上述認應由上訴
    人負擔，故上訴人所應支出之第二審裁判費為1,500 元，自
    應由上訴人負擔，爰確定之。
據上論結，依民事訴訟法第436條之32第2項、第444條第1項、第
436條之19、第95條、第78條，裁定如主文。
中    華    民    國    99    年    3     月    31    日
                  民事第一庭  審判長法  官  俞慧君
                                    法  官  王本源
                                    法  官  黃珮禎
以上正本證明與原本無異。
本件裁定不得抗告。
中    華    民    國    99    年    4     月    2     日
                                    書記官  蔡東晏

司法院資訊處製作；財團法人民間司法改革基金會備份。
